臺灣臺北地方法院民事裁定　　　　　　　 96年度司字第654號
聲　請　人　華欣投資開發股份有限公司
法定代理人　乙○○○
代　理　人　蔡欽源律師
　　　　　　洪紹恆律師
　　　　　　李珮瑄律師
複代理　人　吳曉維律師
相　對　人　立欣國際開發股份有限公司
法定代理人　甲○○○
上列當事人間聲請選派檢查人事件，本院裁定如下：
    主  文
選派洪再德會計師為公司檢查人，檢查立欣國際開發股份有限公
司之業務帳目及財產情形。
聲請程序費用新臺幣壹仟元由相對人負擔。
    理  由
一、按繼續一年以上，持有已發行股份總數百分之三以上之股東
    ，得聲請法院選派檢查人，檢查公司業務帳目及財產情形。
    公司法第245條第1項定有明文。
二、本件聲請意旨略以：聲請人為持有相對人之繼續1年以上，
    持有已發行股份總數3%以上之股東，相對人於95年會計年度
    終了後迄今仍未依法召開股東常會，亦未依法提出營業報告
    書、財務報表、盈餘分派或虧損撥補議案等資料供股東查閱
    、承認，此等行為致使股東無從查閱知悉相對人之業務或財
    務狀況，嚴重侵害股東權益，且使人合理懷疑其中是否涉有
    嚴重虧損甚或其他不法情事，故意不召集本年度股東常會藉
    以規避審查。又相對人曾於96年6月15日召開股東臨時會，
    該次會議主要目的係在將公司全部資產設備（即位於高雄之
    布魯樂谷主題親水樂園）以6年3千萬為底限委託他人經營，
    並授權董事長或其指定之人處理委託經營後續事宜，該次股
    東臨時會之決議事項，實屬公司法第185條規定之重大行為
    ，惟依相對人章程第13條之規定，股東臨時會應於開會15日
    前通知各股東，相對人卻未依章程規定於時限前為開會通知
    ，尤有甚者，據悉尚有部分股東根本未收到上開開會通知，
    致使部分股東（包括聲請人）因臨受通知或未受通知而未及
    或未能參與該次股東臨時會，相對人召集股東臨時會程序已
    與公司章程及法令有違，且決議內容係將全部資產設備僅以
    平均1年500萬元之金額委託與第三人經營，與公司資產之實
    際價值差異甚鉅，損害公司及股東權益甚鉅。相對人諸多行
    徑，使人懷疑其中是否涉有嚴重虧損、賤賣處分公司資產或
    其他不法情事，故實有選派檢查人依法檢查相對人業務帳目
    及財產之必要。
三、經查，本件聲請人主張其為相對人繼續1年以上，持有已發
    行股份總數3%以上之股東之事實，業據其提出公司股東名冊
    為證，並經本院調閱相對人公司案卷可稽，是本件聲請合於
    上開規定，應予准許。經本院依職權函請台北市會計師公會
    推薦適當之會計師供本院遴選為相對人檢查人，經該會推薦
    洪再德會計師（再德會計師事務所，設臺北市○○○路556
    號4樓之1）輪辦本件檢查業務，本院審酌洪再德會計師係美
    國北德州大學會研所碩士，曾任致遠聯合會計師事務所、美
    國加州CHANLESC. CHIANG LTD. C.P.A，現職為再德會計師
    事務所執業會計師，有台北市會計師公會北市會字第096047
    6號函附卷可稽，其對於公司業務、帳目及盈虧情況，應能
    本於專業知識予以檢查，當亦能適時維護、保障聲請人及其
    他股東之權益，爰依公司法第245條第1項之規定，選派會計
    師洪再德為檢查人，檢查相對人之業務帳目及財產情形。
四、依非訟事件法第175條第3項，裁定如主文。
中　　華　　民　　國　　96　　年　　12　　月　　31　  日
                  民事第三庭    法　官　鄭佾瑩
以上正本係照原本作成
如不服本裁定應於送達後10日內向本院提出抗告狀，並繳納抗告
費新臺幣1,000元
中　　華　　民　　國　　96　　年　　12  　月　　31   　日
                    　　　　　　書記官　高雲龍
